【裁判字號】    99,審事聲,39
【裁判日期】    990427
【裁判案由】    確定訴訟費用額
【裁判全文】
臺灣臺北地方法院民事裁定            99年度審事聲字第39號
    異議人  丁○○
    相對人  戊○○
            午○○
            巳○○
            辛○○
            壬○○
            子○○
            申○○
            庚○○原名馮伊萍.
            卯○○原名馮依嵐.
            寅○○
            丑○○
            辰○○原名劉馮麗.
            己○○
            癸○○
            未○○
            丙○○
            乙○○
            甲○○
上列當事人間確定訴訟費用額事件，異議人對於中華民國99年3
月15日本院98年度審司聲字第2342號裁定，提出異議，本院裁定
如下：
    主  文
異議駁回。
    理  由
一、相對人聲請意旨略以：相對人訴請異議人返還不當得利事件
    ，業經本院94年度重訴字第405 號、臺灣高等法院（下稱高
    本院）94年度重上字第451號、最高法院96年度台上字第120
    6號、高本院96年度重上更(一)字第106號、最高法院98年度台
    上字第1308號判決確定，其第一、二審及發回前第三審訴訟
    費用除確定部分外，由異議人負擔，惟未於裁判內確定該訴
    訟費用額，爰依民事訴訟法第91條第1、2項之規定，聲請確
    定訴訟費用額等語。
二、本件異議意旨略以：伊並無不當得利，且已對確定半判決提
    起再審訴訟，當有阻卻相對人聲請確定訴訟費用額程序之進
    行，爰依法提出異議等語。
三、按法院未於訴訟費用之裁判確定其費用額者，第一審受訴法
    院於該裁判有執行力後，應依聲請以裁定確定之；依前開規
    定確定之訴訟費用額，應於裁定送達之翌日起，加給按法定
    利率計算之利息，民事訴訟法第91條第1項、第3項分別定有
    明文。而所謂訴訟費用，包括裁判費、本法第77條之23至第
    77條之25所定之費用，包括訴訟文書之影印費、攝影費、抄
    錄費、翻譯費、證人及鑑定人日旅費、及其他進行訴訟之必
    要費用。
四、經查，本件相對人起訴請求異議人給付新台幣（下同）10,6
    28,429元及自民國87年1月1日起至清償日止，按年息5%計付
    遲延利息等情，經本院94 年度重訴字第405號判決駁回相對
    人之訴，相對人就其中敗訴之7,085,619元及自86年10月6日
    起至清償日止，按年息5%計算利息部分提起上訴（其餘敗訴
    部分，相對人未提起上訴已告確定），經高本院以94年度重
    上字第451 號判決駁回相對人上訴，相對人不服全部提起上
    訴，經最高法院96年度台上字第1206號判決全部廢棄發回，
    經高本院以96 年度重上更(一)字第106號判決異議人應給付相
    對人寅○○、丑○○、劉馮麗月、己○○、癸○○、未○○
    3,542,809.5元，給付相對人丙○○、乙○○、甲○○3,542
    ,809.5元，及均自86年10月6日起至清償日止，按年息5% 計
    算之利息，異議人不服提起上訴，經最高法院98年度台上字
    第1308號判決駁回上訴確定，其第一、二審及發回前第三審
    訴訟費用除確定部分外，均由異議人負擔等情，業經本院依
    職權查核屬實。是本件除相對人負擔未提起上訴而敗訴確定
    部分之訴訟費用外，其餘異議人負擔訴訟費用如附表所示為
    283,935 元。雖異議人主張其已對上開確定判決提起再審之
    訴，阻止本件確定訴訟費用額云云，惟查，本件訴訟已告確
    定，是該確定終局判決已具有執行力，相對人得持上開確定
    終局判決為執行名義，對異議人聲請強制執行，而再審程序
    雖係對確定之終局判決求為廢棄或變更，並再開已確定之前
    訴訟並繼續進行之程序，然於再審程序開啟前，非有阻斷原
    判決確定之效力，自不影響本件確定訴訟費用額程序之進行
    ，異議人上開主張，容有誤會。從而，原裁定所命異議人賠
    償相對人283,935 元，及自原裁定送達異議人之翌日起至清
    償日止，按年息5%計算之利息，並無違誤。異議人指摘原裁
    定不當，聲明廢棄，為無理由，應予駁回。
五、據上論結，本件異議為無理由。爰依民事訴訟法第240條之4
    第3項後段，裁定如主文。
中    華    民    國    99    年    4     月    27    日
                        民事第六庭法官  傅中樂
以上正本係照原本作成。
如不服本裁定應於送達後10日內向本院提出抗告狀，並繳納抗告
費新台幣1,000元。
中    華    民    國    99    年    4     月    27    日
                                書記官  王文心
  附表：
┌──────┬─────┬────────────────┐
│    項目    │   金額   │   計算方式（元以下四捨五入）   │
├──────┼─────┼────────────────┤
│            │          │第一審裁判費計為105,544 元，扣除│
│            │          │相對人未上訴而先行敗訴確定應負擔│
│第一審裁判費│ 70,363元 │之35,181元後（計算式：105,544×3│
│            │          │,542,810／10,628,429＝35,181），│
│            │          │異議人應負擔70,363元。          │
├──────┼─────┼────────────────┤
│第二審裁判費│106,786元 │第二審裁判費為106,786元，因異議 │
│            │          │人全部敗訴，故由異議人負擔全額。│
├──────┼─────┼────────────────┤
│第三審裁判費│106,786元 │第三審裁判費為106,786元，因異議 │
│            │          │人全部敗訴，故由異議人負擔全額。│
├──────┼─────┼────────────────┤
│    合計    │283,935元 │                                │
└──────┴─────┴────────────────┘

司法院資訊處製作；財團法人民間司法改革基金會備份。
